最高法院刑事裁定
111年度台抗字第1422號
抗  告  人  張志傑                     



上列抗告人因違反毒品危害防制條例等罪案件，不服臺灣高等法
院臺南分院中華民國111年9月15日定應執行刑之裁定（111年度
聲字第694號），提起抗告，本院裁定如下：
    主  文
抗告駁回。
    理  由
一、裁判確定前犯數罪者，併合處罰之。又數罪併罰，有二裁判
    以上者，依刑法第51條之規定，定其應執行之刑。且數罪併
    罰，宣告多數有期徒刑者，於各刑中之最長期以上，各刑合
    併之刑期以下，定其刑期，但不得逾30年，同法第50條第1
    項前段、第51條第5款、第53條規定甚明。又按執行刑之量
    定，係事實審法院裁量之職權，倘其所酌定之執行刑，並未
    違背刑法第51條各款或刑事訴訟法第370條第2項、第3項所
    定之方法或範圍（即法律之外部性界限），亦無明顯違背公
    平、比例原則或整體法律秩序之理念者（即法律之內部性界
    限），即不得任意指為違法或不當。
二、本件原裁定以抗告人張志傑因違反毒品危害防制條例等罪，
    經法院判處如其附表（下稱附表）各編號所示之刑確定（其
    中附表編號1至12所示之罪，曾經法院定應執行有期徒刑11
    年2月確定；附表編號13所示之罪，曾經法院定應執行有期
    徒刑6月確定；附表編號14至15所示之罪，曾經法院定應執
    行有期徒刑15年4月確定），合於定應執行刑之規定。又附
    表編號2、10至13所示之罪所處之有期徒刑為得易科罰金，
    附表編號1、3至9、14至15所示之罪所處之有期徒刑為不得
    易科罰金。經抗告人請求檢察官聲請定其應執行刑，核屬正
    當，爰審酌抗告人所犯各罪之犯罪類型及性質、侵害法益、
    刑罰目的，並考量各罪之法律目的、受刑人違反之嚴重性等
    ，並經抗告人表示意見（即所提出之陳述意見調查表），予
    以綜合判斷，而定應執行有期徒刑20年6月。既在定應執行
    刑各罪中之最長期以上，各罪合併之刑期（不得逾30年）以
    下，及未逾上述曾定應執行刑合計之有期徒刑，並未逾越法
    律之界限，亦無濫用裁量權情形，經核尚無違誤。
三、抗告意旨就數罪併罰定應執行刑之制度、刑罰之目的、連續
    犯廢除之緣由等情，抒發個人見解，並引用其他定刑較輕之
    案例及學者意見，請求重新酌定較輕之刑。惟個案裁量情節
    不同，無法相互比較，抗告人未具體指摘原裁定究有何違法
    或不當，對原審定應執行刑裁量職權之適法行使，依憑自己
    主觀之意思而主張原審定刑過重，顯不可採。本件抗告為無
    理由，應予駁回。
據上論結，應依刑事訴訟法第412條，裁定如主文。
中　　華　　民　　國   111    年    11    月    2     日
                  刑事第六庭審判長法  官  李  英  勇
                                  法  官  鄧  振  球
                                  法  官  洪  兆  隆
                                  法  官  楊  智  勝
                                  法  官  邱  忠  義
本件正本證明與原本無異
                                  書記官
中　　華　　民　　國   111    年    11    月     4    日